【裁判字號】    96,訴,5281
【裁判日期】    970526
【裁判案由】    毒品危害防制條例
【裁判全文】
臺灣高雄地方法院刑事判決              96年度訴字第5281號
公  訴  人  臺灣高雄地方法院檢察署檢察官
被      告  乙○○
                    （現羈押於臺灣高雄看守所）
上列被告因違反毒品危害防制條例案件，經檢察官提起公訴（96
年度毒偵字第9628號），嗣因被告就被訴事實為有罪之陳述，經
合議庭裁定由受命法官獨任適用簡式審判程序審理，本院判決如
下：
    主  文
乙○○施用第一級毒品，累犯，處有期徒刑柒月；又施用第二級
毒品，累犯，處有期徒刑月，扣案之第二級毒品甲基安非他命
伍包（驗後淨重分別為零點貳玖壹公克、零點壹玖伍公克，零點
貳貳公克、零點零貳公克、零點貳陸玖公克，另含殘留甲基
安非他命難以完全析離之包裝袋伍個）、玻璃球壹個均沒收銷燬
之。應執行有期徒刑玖月，扣案之第二級毒品甲基安非他命伍包
（驗後淨重分別為零點貳玖壹公克、零點壹玖伍公克，零點貳貳
公克、零點零貳公克、零點貳陸玖公克，另含殘留甲基安非
他命難以完全析離之包裝袋伍個）、玻璃球壹個均沒收銷燬之。
    事  實
一、乙○○前因搶奪案件，經本院判處有期徒刑6 月確定，於民
    國93年9 月9 日因縮刑期滿執行完畢而於隔日出監；再因施
    用毒品案件，經本院裁定觀察、勒戒後，於96年9 月12日因
    認無繼續施用毒品傾向而釋放出所，並經臺灣高雄地方法院
    檢察署檢察官於96年9 月18日以96年度毒偵字第3771號不起
    訴處分確定。詎其仍不知悔改，明知海洛因及甲基安非他命
    業經公告為毒品危害防制條例第2 條第1 項、第2 項所列管
    之第一、二級毒品，不得非法持有、施用，竟於觀察勒戒執
    行完畢釋放後5 年內，基於施用第一、二級毒品海洛因及甲
    基安非他命之犯意，分別於96年10月21日19時、20時許，在
    高雄縣杉林鄉○○村○○路24巷3 號居住處，以將海洛因滲
    入香煙方式，施用第一級毒品海洛因1 次，及於96年10月22
    日7 、8 時許在高雄市楠梓區某不詳地點，以將甲基安非他
    命放入玻璃球燒烤方式，施用甲基安非他命1 次。嗣於96年
    10月22日11時30分許，為警攔檢葉建隆所駕駛車牌號碼
    Y6-0495 號之自小客車，且搭載乙○○、吳志偉及葉仁和等
    3 人，並當場於乙○○所乘坐右後座位置之衛生紙盒內，扣
    得安非他命5 包（驗前淨重分別為0.293 、0.197 、0.225
    、0.304 、0.271 公克，驗後淨重則分別為0.291 、0.195
    、0.223 、0.302 、0.269 公克）、供施用甲基安非他命之
    玻璃球1 支等物；並採集其尿液送驗，送驗結果確呈嗎啡及
    甲基安非他命陽性反應，始知上情。
二、案經高雄市政府警察局楠梓分局報告臺灣高雄地方法院檢察
    署檢察官偵查起訴。
    理  由
一、按本件被告所犯係死刑、無期徒刑、最輕本刑為3 年以上有
    期徒刑以外之罪，其於準備程序就被訴事實為有罪之陳述，
    經受命法官告知簡式審判程序之旨，並聽取其與公訴人之意
    見後，合議庭認無不得或不宜改依簡式審判程序進行之情事
    ，依刑事訴訟法第273 條之1 第1 項、第284 條之1 規定，
    裁定本件由受命法官獨任進行簡式審判程序，合先敘明。
二、上揭犯罪事實，業據被告於本院準備程序及審理中坦承不諱
    ，被告於警詢及偵查中亦承認扣案甲基安非他命5 包及供施
    用甲基安非他命之玻璃球1 個均係伊所有，此外並有楠梓分
    局尿液編號對照表（尿液編號：D1641）1紙、濫用藥物尿液
    檢體監管紀錄表3 紙、高雄市立凱旋醫院濫用藥物尿液檢驗
    報告（檢體編號：D1641）1紙、本院依職權將扣案5 包毒品
    送驗後，高雄醫學大學附設中和紀念醫院97年5 月6 日檢驗
    報告5 紙證實扣案5 包毒品檢驗後均呈甲基安非他命陽性反
    應在卷可稽，足認被告前揭自白與事實相符，應堪採為被告
    有罪之證據。本案事證明確，被告犯行堪以認定。
三、按海洛因、甲基安非他命為毒品危害防制條例第2 條第2 項
    第1 款、第2 款所規定之第一級、第二級毒品，被告前因施
    用毒品案件，經本院裁定觀察勒戒後，甫於96年9 月12日因
    認無繼續施用毒品傾向而釋放出所，並經臺灣高雄地方法院
    檢察署檢察官於96年9 月18日以96年度毒偵字第3771號不起
    訴處分確定，有臺灣高等法院被告前案紀錄表在卷可查，其
    於5 年內再為本件施用第一級毒品、第二級毒品犯行，自應
    依法論罪科刑。核被告所為，分別係犯毒品危害防制條例第
    10條第1 項、第2 項之施用第一級、第二級毒品罪。其施用
    第一級、第二級毒品前後持有毒品之低度行為，為其施用毒
    品之高度行為所吸收，不另論罪。被告所犯施用第一級毒品
    、施用第二級毒品之二罪，犯意各別，罪名不同，應分論併
    罰。被告前因搶奪案件，經本院判處有期徒刑6 月確定，甫
    於民國93年9 月9 日因縮刑期滿執行完畢而於隔日出監，亦
    有上開臺灣高等法院被告前案紀錄表可資證明，其於5 年以
    內故意再犯本案有期徒刑以上之罪，為累犯，均應依刑法第
    47條第1 項規定加重其刑。爰審酌被告前因毒品危害防制案
    件，經觀察勒戒後仍未徹底戒絕毒品，又再為本件施用第一
    級毒品、第二級毒品行為，顯見其無戒毒悔改之意，惟念犯
    後坦承犯行，且其施用毒品僅自戕一己之身體健康，尚未對
    他人造成危害等一切情狀，及上開施用毒品行為均構成累犯
    應加重其刑等，分別量處如主文所示之刑，並依刑法第51條
    第5 款規定定其應執行之刑。
四、另按查獲之第一、二級毒品及專供製造或施用第一、二級毒
    品之器具，不問屬於犯人與否，均沒收銷燬之，毒品危害防
    制條例第18條第1 項前段定有明文。扣案之毒品5 包，經鑑
    定結果驗前淨重分別為0.293 、0.197 、0.225 、0.304 、
    0.271 公克，驗後淨重則分別為0.291 、0.195 、0.223 、
    0.302 、0.269 公克，確均含第二級毒品甲基安非他命之成
    分，有上述高雄醫學大學附設中和紀念醫院97年5 月6 日檢
    驗報告5 紙在卷可稽，而盛裝上開扣案毒品之空包裝袋，上
    開檢驗鑑定中雖未就袋內是否含有海洛因再加鑑定，但一般
    鑑定裝袋內毒品之程序，均係以傾倒方式，將包裝袋內之毒
    品倒出、稱重、以儀器檢驗部分等，倒出時若認必要，則輔
    以刮杓刮取袋內粉末，然「無論依何種方式分離，包裝袋內
    均有極微量之第一級毒品海洛因殘留」，業經法務部調查局
    93年3 月19日調科壹字第09300113060 號函釋在案，此為本
    院職務上已知之事實，而甲基安非他命之晶體置於包裝袋內
    與海洛因之粉末置於包裝袋之情形顯然相似，足認前開空包
    裝袋內含極微量第二級毒品甲基安非他命殘留而無法析離，
    均應整體視為查獲之第二級毒品甲基安非他命；扣案供吸食
    甲基安非他命之玻璃球1 個，既係被告供作吸食甲基安非他
    命之用，被告於使用後亦不可能會刻意加以清洗等，故該玻
    璃球內顯亦會有殘留甲基安非他命晶體情形，依法均應依毒
    品危害防制條例第18條第1 項前段之規定，不問屬於犯人與
    否均宣告沒收銷燬之。而鑑驗所耗損之毒品，既已費失，自
    無庸宣告沒收銷燬。
據上論斷，應依刑事訴訟法第273 條之1 第1 項、第284 條之1
、第299 條第1 項前段，毒品危害防制條例第10條第1 項、第2
項、第18條第1 項前段，刑法第11條前段、第47條第1 項、第51
條第5 款，判決如主文。
本案經檢察官甲○○到庭執行職務。
中    華    民    國    97    年    5     月    26    日
                  刑事第九庭    法  官  黃紀錄
以上正本證明與原本無異。
如不服本判決應於收受本判決後10日內向本院提出上訴書狀，並
應敘述具體理由，如未敘述上訴理由者，應於上訴期間屆滿後20
日內補提理由書狀於本院（均須按他造當事人之人數附繕本）「
切勿逕送上級法院」。
中    華    民    國    97    年    5     月    26    日
                                 書記官  林志衡
附錄本案論罪科刑法條：
毒品危害防制條例第10條
施用第一級毒品者，處 6 月以上 5 年以下有期徒刑。
施用第二級毒品者，處 3 年以下有期徒刑。


司法院資訊處製作；財團法人民間司法改革基金會備份。
